臺灣彰化地方法院刑事判決　　　　
                                     109年度訴字第937號            第1013號
公  訴  人  臺灣彰化地方檢察署檢察官 
被      告  李文鼎



指定辯護人  楊宇倢律師
            本院公設辯護人陳志忠
被      告  薛家蓁




指定辯護人  李麗花律師
上列被告等因違反毒品危害防制條例案件，經檢察官提起公訴（
109年度偵字第9962、10469號）及追加起訴（109年度偵字第600
3、8998、9554號），本院判決如下：
    主  文
李文鼎犯如附表一編號2、4至8、附表二所示之罪，各處主文欄
所示之刑及沒收。應執行有期徒刑拾參年陸月。
薛家蓁犯如附表一編號1、3、6、7、附表二所示之罪，各處主文
欄所示之刑及沒收。應執行有期徒刑拾年陸月。
    犯罪事實
一、李文鼎、薛家蓁明知甲基安非他命係屬毒品危害防制條例第
    2條第2項第2款所列管之第二級毒品，不得非法持有、販賣
    ，仍基於販賣第二級毒品之犯意，利用微信、Messenger、i
    Message、FaceTime、LINE等通訊軟體作為販賣毒品之聯絡
    工具，先後於附表一所示之時間、地點，各別或共同販賣第
    二級毒品甲基安非他命予附表一所示之購毒者。
二、李文鼎與薛家蓁基於持有第二級毒品純質淨重20公克以上之
    犯意聯絡，以附表二所示之犯罪方式，共同持有第二級毒品
    甲基安非他命6包（驗餘總淨重190.4323公克、純質淨重共1
    71.6775公克）。
三、案經彰化縣警察局報請臺灣彰化地方檢察署檢察官偵查起訴
    ，及經臺中市政府警察局第五分局報告臺灣臺中地方檢察署
    呈請臺灣高等檢察署臺中檢察分署核轉臺灣彰化地方檢察署
    檢察官偵查追加起訴。
    理  由
壹、程序部分：
一、證人即被告薛家蓁、證人何駿糧於警詢時所製作之筆錄，係
    被告以外之人於審判外之陳述，屬傳聞證據，復無刑事訴訟
    法第159條之2、第159條之3所定之例外情形，且被告李文鼎
    之辯護人對於上開筆錄表示不同意作為證據使用；被告薛家
    蓁之辯護人亦對證人何駿糧於警詢之筆錄不同意作為證據使
    用（見本院第937號卷第88、142頁），依刑事訴訟法第159
    條第1項規定，均不得作為證據。
二、按被告以外之人於審判中有下列情形之一，其於檢察事務官
    、司法警察官或司法警察調查中所為之陳述，經證明具有可
    信之特別情況，且為證明犯罪事實之存否所必要者，得為證
    據：一、死亡者。二、身心障礙致記憶喪失或無法陳述者。
    三、滯留國外或所在不明而無法傳喚或傳喚不到者。四、到
    庭後無正當理由拒絕陳述者，刑事訴訟法第159條之3定有明
    文。再者，如上開陳述，係在可信之特別情況下所為，且為
    證明犯罪事實所必要，而於審判程序中發生事實上無法直接
    審理之原因時，若仍不承認該陳述之證據適格，即有未洽，
    為補救實務上採納傳聞法則可能發生之蒐證困難問題，自以
    使上開陳述取得證據能力，始符實體真實發見之訴訟目的。
    查本件被告李文鼎之辯護人雖爭執證人廖志勇於警詢時證述
    之證據能力，然證人廖志勇目前通緝中，且經本院合法傳喚
    亦未到庭，有臺灣高等法院被告前案紀錄表及本院送達證書
    等附卷可稽（見同上卷第403、405、487頁），顯有傳喚不
    到，無法於審判中到庭接受詰問之情形，已無從依法踐行詰
    問程序。本院審酌證人廖志勇於警詢之證述，事涉本案犯罪
    構成要件事實之存否，為證明本案犯罪事實所必要，且證人
    廖志勇警詢時之證述較接近案發時間，依常情當無虛構或捏
    造而係出於任意性，有較可信之情形，故證人廖志勇於警詢
    時之證述，揆諸前揭規定，應有證據能力。
三、按刑法學理上所謂「陷害教唆」，係指行為人原不具犯罪之
    故意，惟因有偵查犯罪權限之人員設計教唆，始萌生犯意，
    進而著手實行犯罪構成要件行為，此項犯意誘發型之誘捕偵
    查，因係偵查犯罪之人員以引誘、教唆犯罪之不正當手段，
    使原無犯罪意思或傾向之人萌生犯意，待其形式上符合著手
    於犯罪行為之實行時，再予逮捕，因嚴重違反刑罰預防目的
    及正當法律程序原則，此種以不正當手段入人於罪，縱其目
    的在於查緝犯罪，但其手段顯然違反憲法對於基本人權之保
    障，且已逾越偵查犯罪之必要程度，對於公共利益之維護並
    無意義，自當予以禁止。至於刑事偵查技術上所謂「釣魚」
    ，係指對於原已犯罪或具有犯罪故意之人，以設計引誘之方
    式，佯與之為對合行為，使其暴露犯罪事證，再加以逮捕或
    偵辦者而言，此項機會提供型之誘捕行為，純屬偵查犯罪技
    巧之範疇，因無故意入人於罪之教唆犯意，亦不具使人發生
    犯罪決意之行為，並未違反憲法對於基本人權之保障，且於
    公共利益之維護有其必要性。前開「釣魚」之偵查作為，既
    未逸脫正常手段，自不能指為違法（最高法院109年度台上
    字第1312號判決意旨參照）。查證人廖志勇就被告李文鼎及
    薛家蓁所共同犯附表一編號6部分，雖係因證人廖志勇同意
    配合警方查緝，經警授意以通訊軟體iMessage向被告李文鼎
    聯絡及佯稱欲購買毒品，然證人廖志勇前即有向被告李文鼎
    及薛家蓁購買過毒品（附表一編號1、5部分，詳後述），堪
    認被告李文鼎及薛家蓁原本即有販賣第二級毒品甲基安非他
    命之犯罪行為存在，且伺機等候，一旦有人表明有意購買甲
    基安非他命時，隨即著手實行販賣行為，而彰顯其犯罪故意
    。是本案係證人廖志勇配合員警偵辦，對於原已實行販賣甲
    基安非他命，及伺機隨時著手販賣甲基安非他命具有犯罪故
    意之人，以設計引誘之方式，使其暴露犯罪事證，加以偵辦
    ，並非警方誘使原無販賣毒品行為，或原無販賣毒品犯意之
    被告因警方之設計誘陷，唆使其萌生販毒之意。故本案警方
    此種「釣魚」辦案純屬刑事偵查犯罪技巧之範疇，並未違反
    憲法對於基本人權之保障，且於公共利益之維護有其必要性
    ，因認所蒐集取得之證據資料，非當然無證據能力。
四、至本案承辦員警於民國109年4月2日對被告李文鼎及薛家蓁
    執行逕行搜索後，因遲誤法定之3日期間始向法院陳報，有
    未遵守法定期間之違法而遭法院駁回陳報，有本院109年度
    急搜字第3號刑事裁定、臺灣高等法院臺中分院109年度抗字
    第338號刑事裁定在卷可稽，是本案承辦員警於109年4月2日
    對被告李文鼎及薛家蓁所執行之逕行搜索程序，確有違背法
    令之情事。惟臺中地檢署檢察官於搜索翌日即已陳報臺中地
    方法院，因該院認無管轄權予以駁回，並未刻意不為陳報，
    且審酌扣案毒品甲基安非他命為中樞神經興奮劑，一旦使用
    者，極易成癮，多次使用者，則常呈現中毒性精神障礙，其
    潛在傷害持久且不易根除，甚至產生被害妄想及幻覺等現象
    ，除造成個人意外傷害外，亦衍生犯罪行為，此毒品於社會
    秩序與公共安全之危害，實屬重大；且本件執勤員警於執行
    搜索前，已查獲證人廖志勇販賣毒品之犯行，從而得知被告
    薛家蓁、李文鼎為其上手，是員警於搜索前已有相當事證懷
    疑被告薛家蓁持有及販賣毒品，並非隨性任意搜索；又證人
    廖志勇既經查獲販賣毒品犯行，如不即刻進行搜索，扣案毒
    品、用以聯繫販賣毒品之行動電話在被告李文鼎及薛家蓁之
    持有狀態下，甚易遭藏匿或湮滅，而增加以後蒐證之困難。
    是揆諸前揭說明，雖前開證據取得之違法對被告等訴訟上防
    禦產生相當之不利益，惟衡量本件違背法定程序之程度、違
    背法定程序時員警之主觀意圖、違背法定程序時之狀況（即
    程序之違反是否有緊急或不得已之情形、侵害被告等權益之
    種類及輕重、犯罪所生之危險或實害、禁止使用證據對於預
    防將來違法取得證據之效果、偵審人員如依法定程序，有無
    發現該證據之必然性等為法益權衡審酌），本件搜索扣押所
    得之物品，仍應賦予其證據能力。辯護人等否認此部分證據
    能力，實無足採。
五、以下本案所引用被告等以外之人於審判外之言詞或書面陳述
    ，而不符合刑事訴訟法第159條之1至第159條之4之規定者，
    均經本院於審理時依法定程序為合法之調查，檢察官、被告
    等及辯護人等均同意作為證據使用，本院審酌前開證據作成
    或取得之情況，並無非法或不當取證之情事，亦無顯不可信
    之情況，故認為適當而均得作為證據。是前開證據，依刑事
    訴訟法第159條之5之規定，皆具有證據能力。
六、本院以下所引用之非供述證據，均與本件事實具有關聯性，
    又查無事證足認有違背法定程序或經偽造、變造所取得等證
    據排除之情事，復經本院依刑事訴訟法第164條、第165條踐
    行調查程序。況檢察官、被告等及其辯護人等對此部分之證
    據能力亦均不爭執，是堪認均有證據能力。
貳、實體方面：
一、上開犯罪事實二部分（附表二），業據被告李文鼎及薛家蓁
    於偵訊及本院審理時均坦承不諱，核與其等對於彼此犯行證
    述之情節相符。又扣案之透明結晶6包，係屬第二級毒品甲
    基安非他命（驗餘淨重共188.1585公克、純質淨重共171.67
    75公克），此有衛生福利部草屯療養院109年11月18日草療
    鑑字第0000000000號之鑑驗書1份在卷可稽（見本院訴字第9
    37號卷一第193頁）。足認被告二人之自白與事實相符，此
    部分犯罪事實，應可認定。
二、附表一編號1、3、6所示之犯罪事實，業據被告薛家蓁於偵
    訊及本院審理時坦承不諱，核與證人廖志勇、方鴻銘於警詢
    、偵訊時證述之情節相符，並有通訊軟體微信、Line對話擷
    取照片、指認犯罪地點暨查獲現場照片等在卷可佐，且有OP
    PO牌行動電話1支、電子磅秤1個、分裝袋1盒扣案可佐。又
    扣案之透明結晶2包，係屬第二級毒品甲基安非他命（驗餘
    淨重共3.1042公克），此有衛生福利部草屯療養院109年4月
    20日草療鑑字第0000000000號之鑑驗書1份可憑（見偵字第2
    0320號卷第129頁）。此外，毒品危害防制條例對於販毒行
    為之處罰極重，毒品價格高，取得不易，苟無利得，當無甘
    冒重典而相約交付毒品之理，參以被告薛家蓁販賣甲基安非
    他命時，均有收取價金之情事，且其於本院審理時自承：伊
    販賣毒品會賺取價差，且也會賺取部分毒品供自己施用等語
    （見本院第937號卷二第174頁），故被告薛家蓁應有營利意
    圖，自無疑義。足認被告薛家蓁此部分之自白與犯罪事實相
    符，是被告薛家蓁此部分販賣毒品之事實，應可認定。
三、訊據被告李文鼎固坦承於附表一編號6、7、8所示之時間，
    分別使用通訊軟體iMessage與證人廖志勇、何駿糧聯繫，在
    其住所或租屋處，與證人廖志勇、何駿糧見面之事實，然矢
    口否認有何販賣毒品予證人廖志勇、何駿糧之犯行；訊據被
    告薛家蓁固坦承於附表一編號7所示之時間，在其租屋處，
    與證人何駿糧見面之事實，惟矢口否認有何販賣毒品予證人
    何駿糧之事實。經查：　
(一)附表一編號2、4、7、8之部分（購毒者為何駿糧）：　　　
  1.證人何駿糧於偵訊時證述：伊於109年3月15日凌晨1時55分
    至2時31分許，使用通訊軟體Messenger與李文鼎聯繫交易毒
    品事宜，嗣於凌晨2時許，在李文鼎位於田尾之住處，李文
    鼎販賣價值新臺幣(下同)1,500元之甲基安非他命給伊，伊
    當場交付現金1,500元給李文鼎；於109年3月19日凌晨1時2
    分許，使用上開通訊軟體與李文鼎聯繫毒品交易事宜，對話
    中「等等拿一千給你」的意思就是要跟李文鼎購買價值1,00
    0元之甲基安非他命，伊傳「比讚」的圖案就是伊抵達李文
    鼎住處，李文鼎販賣價值1,000元之甲基安非他命給伊，伊
    當場交付現金1,000元給李文鼎；於109年5月28日下午3時53
    分，使用通訊軟體iMessage與李文鼎聯繫交易毒品事宜，於
    下午4時許，抵達李文鼎與薛家蓁之租屋處，因李文鼎不在
    ，所以他叫薛家蓁先拿毒品甲基安非他命給伊，到當天晚上
    ，伊才將毒品價金1,500元交給李文鼎，並再向他購買價值2
    萬元之甲基安非他命，李文鼎就交付甲基安非他命半兩給伊
    ，但到現在還沒給他錢等語（見他字第2318號卷第109至112
    頁）；復於本院審理時證述：伊於109年3月15日凌晨1時55
    分許至2時31分許，使用通訊軟體Messenger與李文鼎聯繫交
    易毒品事宜，李文鼎的暱稱就是「李文生」，而對話中提到
    「41」就是4分之1錢的甲基安非他命，後來在李文鼎的住處
    ，李文鼎拿價值1,500元的甲基安非他命給伊，伊當場交付1
    ,500元給李文鼎；於109年3月19日凌晨1時2分許，使用上開
    通訊軟體與李文鼎聯繫毒品交易事宜，李文鼎販賣價值1,00
    0元之甲基安非他命給伊，伊當場交付現金1,000元給李文鼎
    ；於109年5月28日下午3時53分，使用通訊軟體iMessage與
    李文鼎聯繫交易毒品事宜，對話中伊跟李文鼎說「要去找你
    方便嗎」，就是要跟李文鼎購買甲基安非他命，然後李文鼎
    說「我打給我家那個，看有沒有在睡」，是因為李文鼎不在
    家，所以要叫薛家蓁拿毒品給伊，後來於下午4時許，抵達
    李文鼎與薛家蓁之租屋處，由薛家蓁拿毒品甲基安非他命給
    伊，到當天晚上，伊才將毒品價金1,500元交給李文鼎，並
    再向他購買價值2萬元之甲基安非他命，但到現在還沒給他
    錢等語（見本院訴字第937號卷一第205至229頁、卷二第11
    至18頁）。審酌證人何駿糧就其於上開時、地，向被告李文
    鼎、薛家蓁購買甲基安非他命之細節及過程，於偵查及本院
    審理時所述均一致，核與證人即被告薛家蓁於訊問時證述：
    伊是協助李文鼎拿毒品給藥腳，並收取金錢，收到的錢也是
    交付給他等語相符（見偵字第10271號卷第191頁；聲羈卷第
    15至17頁）；又證人何駿糧與被告李文鼎及薛家蓁均無何仇
    怨；再販賣毒品係重罪，乃眾所周知之事，證人何駿糧亦應
    明知於此，是證人何駿糧應無誣陷被告李文鼎及薛家蓁之可
    能。
  2.參以本件被告李文鼎及證人何駿糧之通訊軟體Messenger及 
    iMessage對話（見偵字第9962號卷第25至28頁），雙方雖未
    明示交易毒品事宜，然衡諸毒品買賣乃政府嚴禁且重罰之非
    法行為，此為眾所皆知之事，衡情販賣毒品之人為避免經警
    查獲，於電話中就毒品交易之種類、金額或數量，均以雙方
    所瞭解之隱晦暗語或代號表達，尤有謹慎者更於事前即約定
    雙方於電話中連暗語、代號都避免談論，僅憑雙方默契約定
    見面時間、地點，其餘則以見面後再商談之方式為之，以免
    暴露犯罪跡證，事所多有，亦與販賣毒品之人為避免遭監聽
    查緝，以電話互相聯繫時，大都會以代號、暗語為之，而不
    再敘及任何交易毒品之細節，嗣於碰面時直接交易之情節相
    符。又由其等於該通話中不用問候，不必說明何事，即能相
    約見面之情而觀，其等若非就被告李文鼎身上有甲基安非他
    命可供交易乙事，存有相當默契，豈有於電話中均未曾聞問
    證人何駿糧係為何事，即讓證人何駿糧逕予前往見面之理。
    況於109年3月15日凌晨1時55分許，證人何駿糧確有跟被告
    李文鼎說「跟上次一樣」，被告李文鼎回以「41？」，顯與
    聯繫販賣毒品之人僅會用暗語相符；又於109年5月28日下午
    2時6分許，證人何駿糧跟被告李文鼎約見面，卻經被告李文
    鼎回以「我打給我家那個看有沒有在睡」，倘若被告李文鼎
    不是要販賣毒品，又何以要問被告薛家蓁是否在家，而要被
    告薛家蓁與證人何駿糧見面，實與常情不符；且依證人何駿
    糧上開所述，該通話內容之目的確實係為交易毒品，在在顯
    示證人何駿糧上開證述，應可採信。辯護人等雖為被告二人
    辯護稱：本件僅有何駿糧單方證述，通訊軟體之對話僅能證
    明何駿糧有到李文鼎及薛家蓁之住處等語，應有誤會。
  3.至辯護人等雖為被告二人辯護稱：本件無法排除何駿糧是為
    了要減刑而誣陷李文鼎及薛家蓁等語，然證人何駿糧證述前
    後一致，且與上開通訊軟體對話內容及證人薛家蓁於偵訊及
    法院訊問時所述相符；又警方於109年9月4日上午9時40分許
    ，在被告李文鼎及薛家蓁之租屋處內扣得第二級毒品甲基安
    非他命6包（驗餘淨重共188.1585公克），毒品數量甚多，
    顯見被告李文鼎及薛家蓁確實存有為數不少之甲基安非他命
    以供應購毒者之需求，難認證人何駿糧供出毒品來源係在誣
    陷被告李文鼎及薛家蓁，故辯護人等此部分所指，應不可採
    。
(二)附表一編號5、6部分（購毒者為廖志勇）：
  1.證人廖志勇於偵訊時證述：伊的毒品來源是李文鼎，於109
    年3月20日，先用通訊軟體iMessage與李文鼎聯繫購買毒品
    事宜，於同日下午6時20分許，在李文鼎住處，由李文鼎販
    賣價值2萬元之甲基安非他命給伊，伊當場交付現金2萬元給
    李文鼎；於109年4月2日，配合警方誘捕李文鼎，先用通訊
    軟體iMessage與李文鼎聯繫購買毒品事宜，之後到李文鼎的
    住處，跟李文鼎說要購買價值2萬元之甲基安非他命，後來
    由薛家蓁拿價值1萬5,000元之甲基安非他命給伊，伊將現金
    1萬5,000元交給薛家蓁等語（見偵字第6003號卷第148頁、
    偵字第10271號卷第29至31頁）；復於偵訊時證述：伊的毒
    品來源是李文鼎，於109年3月20日，先用通訊軟體iMessage
    與李文鼎聯繫購買毒品事宜，於同日下午6時20分許，在李
    文鼎住處，由李文鼎販賣價值2萬元之甲基安非他命給伊，
    伊當場交付現金2萬元給李文鼎等語（見偵字第10271號卷第
    169至171頁）。審酌證人廖志勇就其於上開時、地，向被告
    李文鼎、薛家蓁購買甲基安非他命之細節及過程，於警詢及
    偵查時所述均一致，核與證人薛家蓁於偵訊及法院訊問時證
    述：伊是協助李文鼎拿毒品給藥腳，並收取金錢，收到的錢
    也是交付給他；於109年4月2日，伊販賣價值1萬5,000元之
    甲基安非他命給廖志勇等語相符（見偵字第10271號卷第191
    頁；聲羈卷第15至17頁）；又證人廖志勇與被告李文鼎及薛
    家蓁均無何仇怨；再販賣毒品係重罪，乃眾所周知之事，證
    人廖志勇亦應明知於此，是證人廖志勇應無誣陷被告李文鼎
    及薛家蓁之可能。
  2.參以本件被告李文鼎及證人廖志勇之通訊軟體iMessage對話
    （見偵字第20320號卷第179至203頁），雙方雖未明示交易
    毒品事宜，然衡諸毒品買賣乃政府嚴禁且重罰之非法行為，
    此為眾所皆知之事，衡情販賣毒品之人為避免經警查獲，於
    電話中就毒品交易之種類、金額或數量，均以雙方所瞭解之
    隱晦暗語或代號表達，尤有謹慎者更於事前即約定雙方於電
    話中連暗語、代號都避免談論，僅憑雙方默契約定見面時間
    、地點，其餘則以見面後再商談之方式為之，以免暴露犯罪
    跡證，事所多有，亦與販賣毒品之人為避免遭監聽查緝，以
    電話互相聯繫時，大都會以代號、暗語為之，而不再敘及任
    何交易毒品之細節，嗣於碰面時直接交易之情節相符。又由
    其等於該通話中不用問候，不必說明何事，即能相約見面之
    情而觀，其等若非就被告李文鼎身上有甲基安非他命可供交
    易乙事，存有相當默契，豈有於電話中均未曾聞問證人廖志
    勇係為何事，即讓證人廖志勇逕予前往見面之理。況雙方於
    對話中，被告李文鼎確實有提到「我等等調給你」、「好的
    我才有拿」，經證人廖志勇回以「拜託找品質好一點的」、
    「目前有東西嗎」，顯與聯繫販賣毒品之人僅會用暗語相符
    ，亦與證人廖志勇上開所述相符，在在顯示證人廖志勇上開
    證述，應可採信。
  3.至證人薛家蓁雖於本院審理時證述：於109年4月2日，係伊
    與廖志勇聯繫交易毒品事宜，與李文鼎無關云云（見本院訴
    字第937號卷一第445至450頁），然此與證人薛家蓁於上開
    案發時所述不符，且其與被告李文鼎為情侶關係，恐有迴護
    被告李文鼎之嫌。又倘若證人廖志勇要跟證人薛家蓁購買毒
    品，大可循以往交易模式，使用通訊軟體微信與證人薛家蓁
    聯繫交易毒品事宜（即附表一編號1），何以要與被告李文
    鼎聯繫，顯與常情及事實不符，是證人薛家蓁此部分證述，
    不足採信。另辯護人雖為被告李文鼎辯護稱：本件僅有廖志
    勇之證述，由對話紀錄僅能認定雙方有見面，不足以認定李
    文鼎有販賣毒品之犯行等語，惟證人廖志勇證述前後一致，
    且與上開通訊軟體對話內容及證人薛家蓁於偵訊及法院訊問
    時所述相符，其證述應可採信，已如上所述，是辯護人此部
    分所指，應有誤會。又被告李文鼎之辯護人固聲請傳喚證人
    廖志勇到庭作證，然證人廖志勇業經通緝在案，有臺灣高等
    法院被告前案紀錄表1份在卷可佐，復經本院於109年12月7
    日、110年2月3日、2月25日傳喚後，均未能到庭，有本院送
    達證書、刑事報到單各1紙附卷可稽，況本件事證已臻明確
    ，應無再傳喚證人廖志勇之必要。
(三)此外，本案尚有員警職務報告（見偵字第10271號卷第157、
     158頁）、查獲現場照片（見同上卷第57至61頁）在卷可稽
    ，並有OPPO牌及蘋果牌行動電話（無SIM卡）各1支、電子磅
    秤1臺、分裝袋1盒及甲基安非他命2包（驗餘淨重共3.1042
    公克）扣案可佐。此外，毒品危害防制條例對於販毒行為之
    處罰極重，毒品價格高，取得不易，苟無利得，當無甘冒重
    典而相約交付毒品之理，參以被告李文鼎及薛家蓁販賣甲基
    安非他命時，均有收取價金之情事，且被告薛家蓁於本院審
    理時自承：伊販賣毒品會賺取價差，且也會賺取部分毒品供
    自己施用等語（見本院第937號卷二第174頁），故被告李文
    鼎及薛家蓁均應有營利意圖，自無疑義。
四、綜上所述，本件被告李文鼎及薛家蓁販賣、持有毒品甲基安
    非他命之犯行，應可認定，均應依法論罪科刑。
五、論罪科刑部分：
(一)按行為後法律有變更者，適用行為時之法律。但行為後之法
    律有利於行為人者，適用最有利於行為人之法律，刑法第2
    條第1項定有明文。被告等行為後，毒品危害防制條例第4條
    第2項、第17條第2項之規定業於109年1月15日修正，並於同
    年7月15日生效。修正後，販賣第二級毒品罪之法定刑業由
    原定之「處無期徒刑或七年以上有期徒刑，得併科新臺幣一
    千萬元以下罰金」，修正為「處無期徒刑或十年以上有期徒
    刑，得併科新臺幣一千五百萬元以下罰金」；修正前毒品危
    害防制條例第17條第2項原規定：「犯第4條至第8條之罪於
    偵查及審判中均自白者，減輕其刑」，修正後係規定：「犯
    第4條至第8條之罪於偵查及歷次審判中均自白者，減輕其刑
    」。經比較新舊法之結果後，修正後第4條第2項業已提高有
    期徒刑及罰金之刑度，第17條第2項則須被告於「歷次」審
    判中均自白犯罪始得依該條規定減輕其刑，均顯然未較有利
    於被告等，依刑法第2條第1項揭示之「從舊從輕」原則，自
    應適用被告等行為時法即修正前之毒品危害防制條例第4條
    第2項、第17條第2項之規定論處。
(二)是核被告李文鼎及薛家蓁所為，均係犯修正前毒品危害防制
    條例第4條第2項、第6項之販賣第二級毒品既遂罪及未遂罪
    、第11條第4項之持有第二級毒品純質淨重20公克以上之罪
    。被告李文鼎及薛家蓁販賣甲基安非他命前之持有行為，均
    為販賣之高度行為所吸收，不另論罪。又被告李文鼎所犯6
    次販賣第二級毒品既遂罪及未遂罪、持有第二級毒品純質淨
    重20公克以上罪；被告薛家蓁所犯4次販賣第二級毒品既遂
    罪及未遂罪、持有第二級毒品純質淨重20公克以上罪，犯意
    各別，行為互殊，應予分論併罰。再被告李文鼎及薛家蓁就
    附表一編號6、7、附表二部分，有犯意聯絡及行為分擔，應
    論以共同正犯。
(三)被告李文鼎前因違反藥事法案件，經本院以102年度訴字第6
    46號判處有期徒刑1年，上訴後，經臺灣高等法院臺中分院
    以103年度上訴字第1217號撤銷原審判決，改判處有期徒刑6
    月確定。又因運輸第三級毒品案件，經臺灣宜蘭地方法院以
    103年度訴字第201號判處有期徒刑2年6月，上訴後，由臺灣
    高等法院以103年度上訴字第3226號駁回上訴確定。上開2案
    ，經臺灣法院104年度聲字第3695號裁定應執行有期徒刑2年
    10月確定，於105年11月25日假釋付保護管束，至106年12月
    11日假釋期滿未經撤銷，視為執行完畢，此有臺灣高等法院
    被告前案紀錄表1份可稽，其於有期徒刑執行完畢後，5年以
    內故意再犯本件有期徒刑以上之各罪，均為累犯。本院審酌
    被告李文鼎有前揭犯罪前科紀錄，出監後又再犯本件販賣、
    持有第二級毒品案件，堪認意志不堅，守法觀念不足，對刑
    罰反應力薄弱，如不加重其刑，難認具有矯治效果，爰依刑
    法第47條第1項及司法院大法官釋字第775號解釋意旨，就有
    期徒刑部分加重其刑。又按修正前毒品危害防制條例第17條
    規定：犯第4條至第8條、第10條或第11條之罪，供出毒品來
    源，因而查獲其他正犯或共犯者，減輕或免除其刑。犯第4
    條至第8條之罪，於偵查及審判中均自白者，減輕其刑。查
    本件被告李文鼎及薛家蓁就持有第二級毒品之犯行，於偵查
    中供出其毒品來源為章漢民，檢警因而查獲章漢民販賣毒品
    犯行，有彰化縣警察局11年3月4日彰警刑字第0000000000號
    函附職務報告書、彰化縣警察局刑事案件移送書、章漢民警
    詢筆錄可憑（見本院訴字第937號卷二第87至99頁），是被
    告李文鼎及薛家蓁就附表二所示之持有第二級毒品犯行，確
    有供出毒品來源，且因而查獲上手章漢民之情形，爰就此部
    分犯行均依毒品危害防制條例第17條第1項之規定減輕其刑
    。另就附表一編號1、3、6部分，被告薛家蓁於偵查及本院
    審理時均自白販賣第二級毒品之犯行，就此等部分均應依修
    正前毒品危害防制條例第17條第2項規定予以減輕其刑。此
    外，被告李文鼎及薛家蓁所犯販賣第二級毒品未遂罪部分（
    附表一編號6），爰依刑法第25條第2項減輕其刑，並與被告
    李文鼎所犯持有第二級毒品之犯行，均依法先加後遞減之。
    另本院慮及販賣甲基安非他命，助長毒品氾濫，並衍生諸多
    家庭、社會乃至犯罪問題，而販賣第二級毒品之法定刑，依
    毒品危害防制條例第4條第2項規定為「無期徒刑或七年以上
    有期徒刑，得併科新臺幣一千萬元以下罰金」，兩相權衡，
    本院認並無情輕法重之情，自無依刑法第59條之規定，予以
    酌減其刑之必要，附此敘明。 
(四)爰審酌被告李文鼎及薛家蓁為意圖營利，而販賣毒品，漠視
    販賣毒品將戕害他人健康，足使施用者導致精神障礙、性格
    異常，甚至造成生命危險之生理成癮性及心理依賴性，並嚴
    重危害社會治安，竟仍販賣毒品甲基安非他命，且共同持有
    純質淨重高達171.6775公克之甲基安非他命，實屬不該。又
    考量被告李文鼎及薛家蓁坦承持有第二級毒品純質淨重20公
    克以上之罪，且被告薛家蓁坦承附表一編號1、3、6所示犯
    行，但被告李文鼎否認附表一所示販賣毒品之罪；被告薛家
    蓁否認附表一編號7所示之罪之犯後態度，並衡酌被告李文
    鼎及薛家蓁之犯罪手段、販賣毒品之數量、金額、參與程度
    、所得利益、生活狀況及智識程度等一切情狀，分別量處如
    附表一、二主文欄所示之刑，並審酌其犯行次數、密集程度
    、侵害程度等情，而為整體評價後，分別定其應執行之刑如
    主文所示，以示懲儆。 
六、沒收部分：
(一)按犯罪所得，屬於犯罪行為人者，沒收之；前二項之沒收，
    於全部或一部不能沒收或不宜執行沒收時，追徵其價額，刑
    法第38條之1第1項前段、第3項分別定有明文。經查，被告
    李文鼎及薛家蓁就販賣毒品所得款項，就附表一編號1至5、
    7所示之犯行，均已收取，雖未扣案，惟均屬其販賣毒品之
    所得，應分別依前揭規定諭知沒收，如全部或一部不能沒收
    或不宜執行沒收時，均追徵其價額。又依被告薛家蓁上開供
    述：伊收到販賣毒品的錢是交付給李文鼎等語，是就附表一
    編號7所收取之犯罪所得，應在被告李文鼎罪刑下宣告沒收
    。
(二)按犯第4條至第9條、第12條、第13條或第14條第1項、第2項
    之罪者，其供犯罪所用之物，不問屬於犯罪行為人與否，均
    沒收之，毒品危害防制條例第19條第1項定有明文，其中「
    不問屬於犯罪行為人與否，均沒收之」僅在宣示義務沒收之
    旨，尚非可逕解為此等供犯罪所用之物仍有責任共同原則之
    適用，是共同正犯間關於犯罪工具物仍以屬被告所有，或被
    告有事實上之處分權者，方在該被告罪刑項下併予諭知沒收
    （臺灣高等法院臺中分院110年度上訴字第482號判決參照）
    。查扣案之蘋果牌行動電話（序號：000000000000000號，
    無SIM卡）、OPPO牌行動電話各1支、電子磅秤1臺、分裝袋1
    盒，分別係供被告李文鼎及薛家蓁犯本案犯行所用之物，業
    據被告李文鼎於警詢時；被告薛家蓁於本院審理時供述明確
    （見偵字第9962號卷第66頁；偵字第10271號卷第20頁；本
    院第937號卷二第27頁），應分別依毒品危害防制條例第19
    條第1項規定，各在其等罪刑下宣告沒收。
(三)扣案之甲基安非他命6包（驗餘淨重共188.1585公克、純質
    淨重共171.6775公克）、甲基安非他命2包（驗餘淨重共3.1
    042公克），為本案查獲之毒品，暨與內裝毒品無法完全析
    離之包裝袋，均依毒品危害防制條例第18條第1項前段規定
    ，分別在附表一編號6、附表二所示之犯行項下，宣告沒收
    銷燬之。又扣案之紫色袋子1個，為被告李文鼎所有，供犯
    附表二犯行所用之物，業據被告李文鼎於警詢時供述明確（
    見偵字第9962號卷第6、65頁），應依刑法第38條第2項前段
    沒收。
(四)至其餘扣案之毒品、物品及現金新臺幣205,200元，核與本
    案犯行尚無關連，且經被告李文鼎及薛家蓁於警詢及本院審
    理時陳明（見他字卷第122頁；偵字第9962號卷第65、66頁
    ；偵字第10271號卷第20、21頁；本院第937號卷二第26、27
    頁），均不予宣告沒收，附此敘明。 　　
據上論斷，應依刑事訴訟法第299條第1項前段，判決如主文。
本案經檢察官賴政安提起公訴、檢察官蕭有宏追加起訴，由檢察
官吳宗穎到庭執行職務。  　　　
中　　華　　民　　國　 110　　年　　5 　　月　　5 　　日
                  刑事第八庭    審判長法官  梁義順
                                法      官  林于捷
                                法      官  陳彥志
以上正本證明與原本無異。
如不服本判決應於收受判決後20日內向本院提出上訴書狀，並應
敘述具體理由；其未敘述上訴理由者，應於上訴期間屆滿後20日
內向本院補提理由書（均須按他造當事人之人數附繕本）「切勿
逕送上級法院」。
告訴人或被害人對於判決如有不服具備理由請求檢察官上訴者，
其上訴期間之計算係以檢察官收受判決正本之日期為準。     
中　　華　　民　　國　　110 　年　　5 　　月　　5 　　日
                               書  記  官  于淑真
附錄本案論罪科刑法條：
修正前毒品危害防制條例第4條第2項
製造、運輸、販賣第二級毒品者，處無期徒刑或7年以上有期徒
刑，得併科新臺幣1千萬元以下罰金。
毒品危害防制條例第11條第4項
持有第二級毒品純質淨重20公克以上者，處6月以上5年以下有期
徒刑，得併科新臺幣70萬元以下罰金。
附表一：李文鼎、薛家蓁販賣毒品部分
編號 對象 犯罪方式 主文欄 1（原追加起訴書附表一編號1） 廖志勇 廖志勇於民國109年1月23日下午1時55分至3時8分許，接續使用通訊軟體微信與薛家蓁（暱稱「蓁惜」）聯繫毒品交易事宜，嗣於同日下午3時29分許，在彰化縣○○市○○路0段00號，由薛家蓁販賣第二級毒品甲基安非他命3.5公克予廖志勇，而廖志勇當場交付價金新臺幣（下同）6,000元予薛家蓁。 薛家蓁販賣第二級毒品，處有期徒刑參年拾月。扣案之 OPPO牌行動電話1支、電子磅秤1臺、分裝袋1盒，均沒收；未扣案之販賣毒品所得新臺幣陸仟元沒收，於全部或一部不能沒收或不宜執行沒收時，追徵其價額。 2（原起訴書犯罪事實一、㈠） 何駿糧 何駿糧於109年3月15日凌晨1時55分許至2時31分許，接續使用通訊軟體Messenger與李文鼎（暱稱「李文生」）聯繫毒品交易事宜後，隨即在彰化縣○○鄉○○路0段000巷00號即李文鼎住處，由李文鼎販賣第二級毒品甲基安非他命1小包（4分之1錢）予何駿糧，而何駿糧當場交付價金1,500元予李文鼎。 李文鼎販賣第二級毒品，累犯，處有期徒刑捌年貳月。扣案之蘋果牌行動電話1支（無SIM卡）沒收；未扣案之販賣毒品所得新臺幣壹仟伍佰元沒收，於全部或一部不能沒收或不宜執行沒收時，追徵其價額。 3（原追加起訴書附表一編號2） 方鴻銘 方鴻銘使用通訊軟體LINE與薛家蓁聯繫毒品交易事宜後，於109年3月15日上午8時許，在彰化縣○○鄉○○路0段000巷00號即李文鼎住處，由薛家蓁販賣第二級毒品甲基安非他命0.5公克予方鴻銘，而方鴻銘當場交付價金2,000元予薛家蓁。 薛家蓁販賣第二級毒品，處有期徒刑參年捌月。扣案之 OPPO牌行動電話1支、電子磅秤1臺、分裝袋1盒，均沒收；未扣案之販賣毒品所得新臺幣貳仟元沒收，於全部或一部不能沒收或不宜執行沒收時，追徵其價額。 4（原起訴書犯罪事實一、㈡） 何駿糧 何駿糧於109年3月19日凌晨1時2分許，使用通訊軟體Messenger與李文鼎（暱稱「李文生」）聯繫毒品交易事宜後，隨即在彰化縣○○鄉○○路0段000巷00號即李文鼎住處，由李文鼎販賣第二級毒品甲基安非他命1小包予何駿糧，而何駿糧當場交付價金1,000元予李文鼎。 李文鼎販賣第二級毒品，累犯，處有期徒刑捌年。扣案之蘋果牌行動電話1支（無SIM卡）沒收；未扣案之販賣毒品所得新臺幣壹仟元沒收，於全部或一部不能沒收或不宜執行沒收時，追徵其價額。 5（原追加起訴書附表二） 廖志勇 廖志勇於109年3月20日下午2時22分許，使用通訊軟體iMessage（暱稱「鼎老闆」）與李文鼎聯繫毒品交易事宜，嗣於同日下午6時20分許，在彰化縣○○鄉○○路0段000巷00號即李文鼎住處，由李文鼎販賣第二級毒品甲基安非他命10公克予廖志勇，而廖志勇當場交付價金20,000元予李文鼎。 李文鼎販賣第二級毒品，累犯，處有期徒刑玖年。扣案之蘋果牌行動電話1支（無SIM卡）沒收；未扣案之販賣毒品所得新臺幣貳萬元沒收，於全部或一部不能沒收或不宜執行沒收時，追徵其價額。 6（原追加起訴書附表三） 廖志勇 廖志勇為配合警方追查毒品來源，於109年4月2日下午1時32分、3時22分許，使用通訊軟體iMessage與李文鼎（暱稱「鼎老闆」）聯繫毒品交易事宜，嗣於同日下午4時50分許，在彰化縣○○鄉○○路0段000巷00號即李文鼎住處，李文鼎指示有犯意聯絡之薛家蓁出面，由薛家蓁將第二級毒品甲基安非他命6.6公克(毛重)交予廖志勇，廖志勇則當場交付價金15,000元予薛家蓁，旋即當場為警查獲，並扣得上開毒品及現金。 李文鼎共同販賣第二級毒品未遂，累犯，處有期徒刑肆年捌月。扣案之蘋果牌行動電話1支（無SIM卡）沒收；扣案之甲基安非他命貳包（驗餘淨重共3.1042公克），均沒收銷燬之。 薛家蓁共同販賣第二級毒品未遂，處有期徒刑貳年。扣案之甲基安非他命貳包（驗餘淨重共3.1042公克），均沒收銷燬之。 7（原起訴書犯罪事實二） 何駿糧 何駿糧於109年5月28日下午2時6分許至3時53分許，接續使用通訊軟體iMessage與李文鼎（暱稱「啊鼎」）聯繫毒品交易事宜，嗣於同日下午4時許，在彰化縣○○鎮○○○路00巷0號2B室即李文鼎、薛家蓁租屋處，李文鼎指示具有犯意聯絡之薛家蓁出面，由薛家蓁將第二級毒品甲基安非他命1小包交予何駿糧，且同意讓何駿糧賒欠價金1,500元。何駿糧嗣於同日下午9時30分許，方交付價金1,500元予李文鼎 。 李文鼎共同販賣第二級毒品，累犯，處有期徒刑捌年貳月。扣案之蘋果牌行動電話1支（無SIM卡）沒收；未扣案之販賣毒品所得新臺幣壹仟伍佰元沒收，於全部或一部不能沒收或不宜執行沒收時，追徵其價額。 薛家蓁共同販賣第二級毒品，處有期徒刑捌年。 8（原起訴書犯罪事實一、㈢） 何駿糧 何駿糧於109年5月28日晚上9時15分許，使用通訊軟體iMessage與李文鼎（暱稱「啊鼎」）聯繫毒品交易事宜，嗣於同日晚上9時30分許，在彰化縣○○鎮○○○路00巷0號2B室即李文鼎、薛家蓁租屋處，由李文鼎販賣第二級毒品甲基安非他命半兩予何駿糧，且同意讓何駿糧賒欠價金20,000元（尚未清償）。 李文鼎販賣第二級毒品，累犯，處有期徒刑玖年。扣案之蘋果牌行動電話1支（無SIM卡）沒收。  

附表二：李文鼎、薛家蓁持有毒品部分
編號 犯罪方式 主文欄 1（原起訴書犯罪事實三） 李文鼎與薛家蓁基於持有第二級毒品純質淨重20公克以上之犯意聯絡，自109年8月22日晚上起，在桃園市○○區○○街000巷0號，共同向章漢民購買第二級毒品甲基安非他命6包（驗餘總淨重190.4323公克、純質淨重共171.6775公克）而持有之。 李文鼎共同持有第二級毒品純質淨重二十公克以上，累犯，處有期徒刑壹年貳月。扣案之第二級毒品甲基安非他命陸包（驗餘淨重共188.1585公克、純質淨重共171.6775公克），均沒收銷燬之。扣案紫色袋子壹個沒收。 薛家蓁共同持有第二級毒品純質淨重二十公克以上，處有期徒刑壹年。扣案之第二級毒品甲基安非他命陸包（驗餘淨重共188.1585公克、純質淨重共171.6775公克），均沒收銷燬之。